【裁判字號】    98,訴,136
【裁判日期】    980409
【裁判案由】    毒品危害防制條例
【裁判全文】
臺灣宜蘭地方法院刑事判決               98年度訴字第136號
公  訴  人  臺灣宜蘭地方法院檢察署檢察官
被      告  甲○○
                    （現另案於臺灣宜蘭監獄執行中）
上列被告因毒品危害防制條例案件，經檢察官提起公訴（98年度
毒偵字第39號），經本院合議庭裁定以簡式審判程序審理，判決
如下：
    主  文
甲○○施用第一級毒品，累犯，處有期徒刑捌月；又施用第二級
毒品，累犯，處有期徒刑肆月。應執行有期徒刑拾月。
    事實及理由
一、構成犯罪事實：
    甲○○於民國90年間因施用毒品案件，經送觀察、勒戒後，
    認無繼續施用毒品之傾向，於90年3月16日執行完畢釋放，
    並由臺灣宜蘭地方法院檢察署檢察官以90年度毒偵字第421
    號為不起訴處分確定。復於上開觀察、勒戒執行完畢釋放後
    ，5年內即90年間再因施用毒品案件，經送觀察、勒戒後，
    認有繼續施用毒品之傾向，經本院裁定令入戒治處所施以強
    制戒治，嗣經本院裁定停止戒治所餘戒治期間付保護管束，
    並於90年8月16日釋放，至91年2月22日保護管束期滿而執行
    完畢，由臺灣宜蘭地方法院檢察署檢察官以91年度戒毒偵字
    第3號為不起訴處分確定。又於93年間因施用毒品案件，經
    臺灣高等法院以93年度上訴字第3031號判處有期徒刑1年確
    定；再於93年間因槍砲彈藥刀械管制條例案件，經本院以93
    年度訴字第425號判處有期徒刑2月確定；復於94年間因持有
    毒品、轉讓毒品案件，經本院以94年度訴字第220號判處有
    期徒刑3月、7月，應執行有期徒刑8月確定；另於95年間因
    詐欺案件，經本院以95年度宜簡字第411號判處有期徒刑5
    月確定，而上開有期徒刑，嗣經法院裁定減刑為6月、1月、
    1月15日、3月15日、2月15日後，定應執行有期徒刑1年1月
    ，並於96年7月16日執行完畢。詎其不知悔改，仍基於施用
    第一級毒品海洛因之犯意，於97年12月8日16時許，在宜蘭
    縣礁溪鄉○○路○段127巷7號住處，以將海洛因摻水置入注
    射針筒內施打血管之方式，施用第一級毒品海洛因1次；另
    基於施用第二級毒品甲基安非他命之犯意，於97年12月8日
    16時許，在上開住處，以將甲基安非他命置入玻璃球內燒烤
    吸食其煙之方式，施用第二級毒品甲基安非他命1次。嗣於9
    7年12月11日8時20分許，為警在上開住處前查獲，經採集其
    尿液，送驗結果呈嗎啡、甲基安非他命陽性反應。
二、認定犯罪事實所憑之證據及理由：
  (一)被告甲○○於警詢、偵查、本院審理中之自白。
  (二)宜蘭縣警察局礁溪分局毒品犯罪嫌疑人尿液採驗作業管制紀
    錄、慈濟大學濫用藥物檢驗中心檢驗總表各1份，可證被告
    分別有施用海洛因、甲基安非他命之事實。
  (三)臺灣宜蘭地方法院檢察署刑案資料查註紀錄表、全國施用毒
    品案件紀錄表、法務部全國檢察官線上查詢刑案人犯在監所
    最新資料報表、91年度戒毒偵字第3號不起訴處分書、臺灣
    高等法院93年度上訴字第3031號刑事判決書各1份，可證被
    告於第1次觀察、勒戒執行完畢釋放後，5年內已再犯毒品危
    害防制條例第10條之罪，本件自應依法追訴處罰。
  (四)上開(二)至(三)證據，足以佐證被告首開自白與事實相符。
三、論罪科刑之理由：
  (一)按海洛因、甲基安非他命分屬毒品危害防制條例第2條第2項
    第1款、第2款所定之第一級、第二級毒品。故被告甲○○所
    為，係犯毒品危害防制條例第10條第1項、第2項之施用第一
    級、第二級毒品罪。
  (二)被告持有第一級毒品海洛因、第二級毒品甲基安非他命之低
    度行為，為施用第一級、第二級毒品之高度行為所吸收，不
    另論處。
  (三)被告所犯施用第一級、第二級毒品罪，犯意各別，行為互殊
    ，應予分論併罰。
  (四)被告於93年間因毒品危害防制條例案件，經臺灣高等法院以
    93年度上訴字第3031號判處有期徒刑1年確定；復於93年間
    因槍砲彈藥刀械管制條例案件，經本院以93年度訴字第425
    號判處有期徒刑2月確定；再於94年間因毒品危害防制條例
    案件，經本院以94年度訴字第220號判處有期徒刑3月、7月
    ，應執行有期徒刑8月確定；又於95年間因詐欺案件，經本
    院以95年度宜簡字第411號判處有期徒刑5月確定，而上開有
    期徒刑，嗣經法院裁定減刑為6月、1月、1月15日、3月15日
    、2月15日後，定應執行有期徒刑1年1月，並於96年7月16日
    執行完畢，此有臺灣高等法院被告前案紀錄表1份在卷可參
    ，其於5年以內分別故意再犯本件有期徒刑以上之罪，應各
    依刑法第47條第1項規定，論以累犯，並加重其刑。
  (五)審酌被告有麻醉藥品管理條例、毀損、妨害自由、偽造貨幣
    、毒品危害防制條例、槍砲彈藥刀械管制條例、詐欺、竊盜
    、強盜之犯罪前科，此有臺灣高等法院被告前案紀錄表1份
    在卷可參，素行不佳，且其前經觀察、勒戒及強制戒治後，
    仍分別再犯本罪，顯見其對於毒品之依賴性甚高，有予較長
    期間隔離社會之必要，與被告施用毒品足以造成神經方面損
    害，並容易引起財產、暴力方面犯罪，及考量被告於犯罪後
    坦承犯行，態度良好等一切情狀，分別量處如主文所示之刑
    ，並定其應執行之刑。
四、適用之法律：
  (一)程序法方面：刑事訴訟法第273條之1第1項、第299條第1項
    前段、第310條之2。
  (二)實體法方面：毒品危害防制條例第10條第1項、第2項，刑法
    第11條前段、第51條第5款、第47條第1項。
本案經檢察官黃正綱到庭執行職務。
中    華    民    國    98    年    4     月     9    日
                  刑事第三庭  法  官  蘇錦秀
以上正本證明與原本無異。
如不服本判決應於收受送達後10日內向本院提出上訴書狀，並應
敘述具體理由；其未敘述上述理由者，應於上訴期間屆滿後二十
日內向本院補提理由書（均須按他造當事人之人數附繕本）「切
勿逕送上級法院」。
                              書記官  劉晨輝
中    華    民    國    98    年    4     月    10    日
【附錄本案論罪科刑法條】
毒品危害防制條例第10條：
施用第1級毒品者，處6月以上5年以下有期徒刑。
施用第2級毒品者，處3年以下有期徒刑。


司法院資訊處製作；財團法人民間司法改革基金會備份。
